CARLE GNAKINE

Développeur Fullstack

Développeur web fullstack passionné et polyvalent. Aprés obtention d'un Bac et d'un BTS en Génie Électronique, j'ai acquis une expertise technique rigoureuse. J'ai également développé de solides compétences de savoir être en tant que serveur lors de mes études. J'ai ensuite travaillé comme technicien supérieur dans un bureau d'études, puis j'ai eu l'opportunité de mettre mes compétences au service de la SNCF. Fort de mon parcours varié, j'ai choisi de me reconvertir dans le domaine du développement web en suivant une formation complète de développeur web fullstack.

PARCOURS PROFESSIONNEL

De Mars 2023 À Octobre 2023 (Paris, France)

Wild Code School

Reconversion / Formation

Tâches réalisées :

Projet 1 Site de Restaurant

Projet 2 Site d'Encyclopédie Super Heros

Projet 3 Réseau Social en cours



De Juillet 2015 à Mars 2023 (Paris, France)

De Mars 2013

à Juillet 2015 (Sannois, France) **SNCF Voyageur**

Conducteur de Train (ATTS)

SVCF

Conduite d'engin en respectant les procédures de sécurités et de conduite

Responsable des différents essaies techniques Identification et application des premiers gestes techniques en cas d'avarie

Depaepe Telecom

Technicien Superieur en Bureau d'Etude

Conception, organisation, suivi et amélioration de produit

Formulation et validation du cahier des charges Lecture, saisie et structuration de schéma électronique Analyse technico-economique

De Février 2012 à Novembre 2012 (Saint Denis, France) Transtechnil-Avab

Technicien Electronique (SAV)



Installation et mise en place des pupitres Suivie de procédure de test électronique Rédaction de rapport de test Identification et résolution de problème (hardware ou softwar) Etude afin d'améliorer l'environnement clients

FORMATION

2023-2023

Paris, France

Diplôme Développeur Fullstack

Campus Wild Code School, Paris

2015-2016

Rennes, France

Diplôme examen de conduite

Formation CPFT, Rennes

2008-2010

Paris, France

B.T.S Système Electronique

Lycée Louis Armand, Paris 15

2006-2007

Paris, France

BAC Système Electronique

Lycée Louis Armand, Paris 15

LANGUES

Français



Anglais Espagnol













CONTACT



carle.gnakine@sncf.fr



06 73 99 53 08



Epinay Sur Seine, France

COMPÉTENCES TECHNIQUES

| HTML | • | • | • | • | • |
|---------|---|---|---|---|---|
| CSS | • | • | • | • | • |
| JS | • | • | • | • | |
| Java | • | • | • | | |
| SQL | • | • | • | • | |
| Angular | • | • | • | | |
| Spring | | | | | |

COMPÉTENCES RELATIONNELLES

- Travail en Equipe
- Méthodologie Agile
- Gestion du stress
- Autonomie
- Relation client

INTÉRÊTS

- Voyages: Espagne, Angleterre, Suisse, Italie, Malte, Burkina-Faso, Sénégal, Malaisie, Singapour.
- Sports : Athlétisme, Footblall-Americain, Tennis,
 Randonnée, CrossFit.

